# 现金流量

提问人：al2006091174 时间：2022-10-28 16:57:22
陈版，现金流可以模拟么？有这么一项业务的现金流，请您指点一下应该如何处理。某国有企业持有一项公益性资产（企业和财政共同出资建设完成，财政出资时计入资本公积），假设可以处置，处置后收到 100 元，其中有部分是需要上交财政的，因为当初建设资产的时候财政给过补贴。假设应上缴财政 60 元，财政下文说这 60 元视同财政拨款， 20 元算作今年的运营补贴。企业是这么账务处理的：第一步：处置资产收到钱 借：银行存款 100 贷：固定资产 100 【依据处置合同】现金流计入处置固定资产收到的现金净额
第二步：财政补贴 借：其他收益 20 贷：资本公积 20 【依据财政批文】这步其实没有现金流，但是企业模拟了一个资金上划下拨的现金流
支付其他与筹资活动有关的现金流 20 收到其他与经营活动有关的现金流20.
这步模拟在鉴证业务的报告中是不是不应该认可，即使有财政批文也不行。除非确实有上拨下划真实的现金流。

回答人：chenyiwei
一般不建议模拟资金上划下拨的现金流。可在附注中对此补充说明。基本赞同“这步模拟在鉴证业务的报告中是不是不应该认可，即使有财政批文也不行。除非确实有上拨下划真实的现金流”这一观点。